Crues en basses vallées du Doubs et de la Loue et leurs affluents, prévention, inondations et travaux d'endiguement
Archives départementales du Jura
2732W Crues en basses vallées du Doubs et de la Loue et leurs affluents, prévention, inondations et travaux d'endiguement
1947-2012
Archives départementales du Jura
2732W1-53
Dossiers versés par la Direction départementale des territoires (DDT) de Dole. Dossiers des services de l'arrondissement Nord (Dole) de la Direction départementale de l'équipement du Jura, du service hydraulique et de la navigation
Type d'entrée: versement
Date d'entrée: 21/06/2022
Brève présentation
Ces documents ont été sélectionnés, analysés et collectés par les Archives départementales du Jura en mai et juin dans le grenier de l'ancienne agence de Dole des Ponts-et-chaussées puis DDE puis DDT du Jura, en cours de déménagement pour rejoindre les locaux de la DDT de Lons-le-Saunier. Le présent inventaire ne prétend donc pas être définitif mais être un récolement détaillé. Il conviendra de reprendre chaque dossier afin de le reclasser proprement.
Collecte des dossiers du 2732W
Ce versement complète le précédent versement de la « cellule » Doubs-Loue, sise jusqu'en 2010 sur le même site (partie de l'ancien service hydraulique érigé en syndicat d'économie mixte) et du service hydraulique des Ponts et chaussées. Il conviendra donc ultérieurement de fusionner partie de ces dossiers.
Les thèmes de ce versement sont complémentaires: d'une part les travaux de protection des berges dans la seconde moitié du XX e s., d'autre part l'observation, la prévention, le constat et les dégâts des crues de la Loue et du Doubs, des années 1980/1990 à 2005 environ, avec constat de l'efficacité relative des travaux d'endiguement effectués précédemment.
Le versement est communicable conformément à la législation en vigueur.
Communicable
Inventaire du 2732W
lien vers
INONDATION
- Organisation des services, 1950-2006; 2732W/1-2732W/5; papier
  Communicable
  conservation
- Crues et inondations, connaissances théoriques et de terrain des risques d'inondation par crue, 1966-1970; 2732W/6-2732W/7; papier
- Prévention des inondations, 1993-2007; 2732W/8-2732W/10; papier
- Relevés de cotes de rivières et crues, 1965-2005; 2732W/11-2732W/23; papier
- Endiguement et canalisation des cours du Doubs et de la Loue, 1947-2012; 2732W/24-2732W/53; papier
  - Confluence du Doubs et de la Loue, 1955-1964; 2732W/24-2732W/29; papier
  - Protection des berges du Doubs et de la Loue, 1964-1978; 2732W/30; papier
  - Protection des berges du Doubs, 1947-1973; 2732W/31-2732W/36; papier
  - Protection des berges du lit principal et mineur de la Loue, 1948-1973; 2732W/37-2732W/45; papier
  - Etat des aménagements du Doubs et de la Loue, 1998-2012; 2732W/46-2732W/50; papier
  - Protection des berges d'autres rivières, 1952-1973; 2732W/51-2732W/53; papier